臺灣高雄地方法院刑事判決　　　　　　　96年度易字第1865號
公　訴　人　臺灣高雄地方法院檢察署檢察官
被　　　告　己○○
　　　　　　　　　　（現於臺灣高雄第二監獄另案執行中）
上列被告因竊盜案件，經檢察官提起公訴（96年度偵字第10683
號），本院判決如下：
    主  文
己○○竊盜，累犯，處有期徒刑參月；扣案機車鑰匙壹支，沒收
。又共同竊盜，累犯，處有期徒刑參月。又共同攜帶兇器竊盜，
累犯，處有期徒刑捌月。應執行有期徒刑壹年；扣案機車鑰匙壹
支，沒收。
    事  實
一、己○○前因懲治盜匪條例案件，經法院判處有期徒刑7 年6
    月確定，於民國84年11月10日入監服刑，於88年7 月29日縮
    短刑期假釋付保護管束；復於假釋期間中，再因毒品危害防
    制條例、竊盜等案件，經法院分別判處有期徒刑7 月、4 月
    確定，嗣經定其應執行之刑為有期徒刑10月，而與前開經撤
    銷假釋之殘刑接續執行，於91年11月22日入監服刑，於95年
    7 月16日縮刑期滿執行完畢（構成累犯）。詎不知悔改，猶
    各基於意圖為自己不法所有之犯意，分別為下列竊盜犯行：
(一)於96年4 月6 日上午8 時前某時，在高雄縣鳳山市○○○路
    213 巷50弄14號前，以自有鑰匙1 支發動機車電門鎖之方式
    ，竊取賴錦雲（丁○○胞姊）所有之車牌號碼GKN-059 號重
    型機車（下稱上開機車）1 輛，得手後，供己作為代步工具
    使用。
(二)由具犯意聯絡之乙○○（現拘提中，俟到案後另行審結，惟
    並無證據顯示對於上開機車乃係贓物一節知情），騎乘上開
    機車搭載己○○，共同於96年4 月7 日上午10時許，前往址
    設高雄縣大寮鄉○○街190 號保安廟，推由己○○以徒手方
    式，竊取保安廟住持甲○所保管、擺放在廟前（起訴書誤載
    為「廟內」）之金爐1 個（價值約為新臺幣〔下同〕4,000
    元），得手後，即載往回收場，以200 元之代價，出售予不
    知情之該場人員，得款朋分花用。
(三)與具犯意聯絡之乙○○，騎乘上開機車搭載己○○，共同於
    96年4 月9 日中午12時30分許，前往址設高雄縣大寮鄉○○
    村○○路60號之空屋（管理人戊○○）後方，乙○○先指示
    己○○以徒手方式，竊取放置在該處、如附表所示之物品得
    手，並將甫竊得、在客觀上足對人之生命及身體安全構成威
    脅而具有危險性，可供兇器使用之一字起子、十字起子、老
    虎鉗、尖口鉗、六角扳手等物品攜帶在身上；乙○○、己○○繼則合力搬運該處之防滑銅條28支（價值約1,000 元），
    而俱予竊取得手。嗣光武村村長李亮然發覺上情後通報警方
    前來，遂將乙○○、己○○當場逮獲，並扣得己○○所有、
    供竊取上開機車所用之鑰匙1 支。
二、案經高雄縣政府警察局林園分局報請臺灣高雄地方法院檢察
    署檢察官偵查起訴。
    理  由
壹、證據能力方面
    證人即共同正犯乙○○、證人丁○○、甲○、戊○○、李亮
    然警詢中陳述，及卷附贓物認領保管收據2 紙，被告己○○
    於本院調查證據時，知有第159 條第1 項不得為證據之情形
    ，而未於言詞辯論終結前聲明異議。本院復審酌卷內並無事
    證顯示各該陳述之作成時、地與週遭環境，有何致令陳述內
    容虛偽、偏頗之狀況後，也認為適當，依刑事訴訟法第159
    條之5 第2 項之規定，為傳聞法則之例外，應有證據能力，
    合先敘明。
貳、實體方面
一、訊據被告己○○於前開犯罪事實均坦承不諱，核與證人乙○○、丁○○、甲○、戊○○、李亮然於警詢中陳述之發現失
    （遭）竊情節相符，並有贓物認領保管收據2 紙、車輛車牌
    失竊作業查獲車輛認可資料1 份，及蒐證照片共12張等件附
    卷足稽；此外，尚有鑰匙1 支及附表所示之物扣案可資佐據
    ，足認被告之前開自白核與事實相符，本件事證明確，被告
    之竊盜犯行均堪認定。
二、核被告關於事實欄（一）、（二）之所為，俱係觸犯刑法第
    320 條第1 項之竊盜罪。另扣案如附表編號1 至5 所示之一
    字起子、十字起子、老虎鉗、尖口鉗、六角扳手等物品，分
    屬鐵或其他金屬材質所製成，而均具相當之重量，經本院當
    庭勘驗無訛，並製有勘驗筆錄在卷可憑，在客觀上足對人之
    生命及身體安全構成威脅而具有危險性，可供兇器使用，被
    告竟將之攜帶於身進以完成事實欄（三）所示之犯行，自應
    論以刑法第321 條第1 項第3 款之攜帶兇器（加重）竊盜罪
    ；至被告於本次竊盜犯行中雖有先竊取十字起子等物品攜帶
    於身、再竊取防滑銅條等數舉動，惟該數舉動乃在密切接近
    之時地實施，獨立性極為薄弱，依一般社會健全觀念，難以
    強行分開，在刑法評價上，應合為包括之一行為予以評價，
    較為合理。又被告與乙○○間就犯罪事實欄（二）、（三）
    所示之犯行，存有犯意聯絡、行為分擔，均應論以共同正犯
    。末被告曾因懲治盜匪條例案件，經法院判處有期徒刑7 年
    6 月確定，於84年11月10日入監服刑，於88年7 月29日縮短
    刑期假釋付保護管束；復於假釋期間中，再因毒品危害防制
    條例、竊盜等案件，經法院分別判處有期徒刑7 月、4 月確
    定，嗣經定其應執行之刑為有期徒刑10月，而與前開經撤銷
    假釋之殘刑接續執行，於91年11月22日入監服刑，於95 年7
    月16日縮刑期滿執行完畢乙節，有臺灣高等法院被告前案紀
    錄表1 份在卷足稽，其於該徒刑執行完畢後，5 年以內故意
    再犯有期徒刑以上之3 罪，均應論以累犯，並加重其刑。末
    被告所犯前開3 罪間，犯意各別，且行為態樣及被害人等項
    復未盡相同，自應予分論併罰。
三、本院審酌被告年輕力壯，不思循正當途徑賺取財富，竟多次
    下手行竊，甚且攜帶兇器而犯之，行為確屬不該；惟念被告
    各次所竊得之物品，多已發還予被害人，及被告於偵審程序
    中，始終坦承犯行等一切情狀，因認檢察官請求分別量處有
    期徒刑3 月、3 月、8 月，尚無不宜，爰分別量處如主文所
    示之刑，並定其應執行之刑。
四、扣案鑰匙1 支，為被告所有供犯事實欄（一）所示竊盜犯行
    所用之物，經被告供明在卷，應依刑法第38條第1 項第2 款
    、第3 項規定，予以宣告沒收。至被告執犯事實欄（三）所
    示竊盜犯行之一字起子、十字起子、老虎鉗、尖口鉗、六角
    扳手等物品（亦即附表編號1 至5 所示之扣案物），尚非違
    禁物，且連同扣案皮包1 只（亦即附表編號6 所示之物），
    均係被告與乙○○共同竊得之物品，業認明如前，依法自猶
    屬真正權利人所有，而非得由本院逕為沒收之宣告；檢察官
    此部分之聲請，尚嫌違誤，併予指明。
據上論斷，應依刑事訴訟法第299 條第1 項前段，刑法第320 條
第1 項、第321 條第1 項第3 款、第47條第1 項、第38條第1 項
第2 款、第3 項、第51條第5 款、第9 款，刑法施行法第1 條之
1 ，判決如主文。
本案經檢察官丙○○到庭執行職務。
中　　華　　民　　國　　96　　年　　6 　　月　　29　　日
                  刑事第十庭  法　官  莊珮吟
以上正本證明與原本無異。
如不服本判決，應於判決送達後10日內，向本院提出上訴狀。
中　　華　　民　　國　　96　　年　　6 　　月　　29　　日
                              書記官  蔡妮君
┌─────────────────────────────────────┐
│附表                                                                      │
├─┬────┬──┬───────────────────────────┤
│編│物品名稱│數量│  勘              驗              結              果  │
│號│        │    │                                                      │
├─┼────┼──┼───────────────────────────┤
│1 │一字起子│2 支│長各約27、15公分，鑽頭部分係金屬材質，具有相當之重量。│
├─┼────┼──┼───────────────────────────┤
│2 │十字起子│1 支│長約27公分，鑽頭部分係金屬材質，具有相當之重量。      │
├─┼────┼──┼───────────────────────────┤
│3 │老虎鉗  │1 支│鐵製，尖端銳利，具有相當之重量。                      │
├─┼────┼──┼───────────────────────────┤
│4 │尖口鉗  │1 支│鐵製，尖端銳利，具有相當之重量。                      │
├─┼────┼──┼───────────────────────────┤
│5 │六角扳手│6 支│均鐵製，且質地堅硬。                                  │
├─┼────┼──┼───────────────────────────┤
│6 │皮包    │1 只│非屬兇器，毋庸勘驗。                                  │
└─┴────┴──┴───────────────────────────┘
◎附錄本案所犯法條
《刑法第320 條第1 項─竊盜罪》
意圖為自己或第三人不法之所有，而竊取他人之動產者，為竊盜
罪，處5 年以下有期徒刑、拘役或500 元以下罰金。
《刑法第321 條第1 項第3 款─加重竊盜罪》
犯竊盜罪而有左列情形之一者，處6 月以上、5 年以下有期徒刑
：
三  攜帶兇器而犯之者。
《刑法施行法第1 條之1 》
中華民國94年1 月7 日刑法修正施行後，刑法分則編所定罰金之
貨幣單位為新臺幣。
94年1 月7 日刑法修正時，刑法分則編未修正之條文定有罰金者
，自94年1 月7 日刑法修正施行後，就其所定數額提高為30倍。
但72年6 月26日至94年1 月7 日新增或修正之條文，就其所定數
額提高為3 倍。
